【裁判字號】    89,訴,845
【裁判日期】    891009
【裁判案由】    槍砲彈藥刀械管制
【裁判全文】
臺灣板橋地方法院刑事判決                          八十九年度訴字第八四五號
    公  訴  人  臺灣板橋地方法院檢察署檢察官
    被      告  甲○○
    選任辯護人  徐光佑
                林長泉
右列被告因違反槍砲彈藥刀械管制案件，經檢察官提起公訴（八十九年度偵字第五四
０八號），本院判決如左：
    主  文
甲○○未經許可，寄藏可發射子彈具有殺傷力之改造槍枝，累犯，處有期徒刑壹年貳
月，併科罰金新臺幣拾萬元，罰金如易服勞役，以銀元參佰元即新臺幣玖佰元折算壹
日。扣案仿ＳＭＩＴＨ及ＷＥＳＳＯＮ廠轉輪槍製造之金屬玩具手槍壹枝（槍枝管制
編號：0000000000號）沒收。
    事  實
一、甲○○於民國（下同）八十六年間，曾違犯麻醉藥品管理條例案件，經本院判處
    有期徒刑五月確定，甫於八十七年五月八日以易科罰金執行完畢，竟不思悔改，
    復未經許可，於八十九年三月二日，在臺北縣板橋市○○街附近，受一真實姓名
    年籍不詳自稱「楊小姐」之友人請託，代為保管「楊小姐」所交付可發射子彈具
    有殺傷力之仿ＳＭＩＴＨ及ＷＥＳＳＯＮ廠轉輪槍製造之金屬玩具手槍一枝，並
    將之持至不知情之友人王慧位於臺北縣板橋市○○路○段九一號三樓之住處內
    藏放，而寄藏該把金屬玩具手槍，嗣於八十九年三月九日下午九時四十分許，為
    警循線在該址查獲，並扣得該把金屬玩具手槍。
二、案經臺北縣警察局永和分局報告臺灣板橋地方法院檢察署檢察官偵查起訴。
    理  由
一、右揭事實，業據被告甲○○於偵查中及本院審理時坦承不諱，核與證人即查獲地
    點屋主王慧於警訊時證述之情節相符，並有搜索扣押證明筆錄影本一份附卷可
    稽，且扣案之改造玩具手槍（槍枝管制編號0000000000號）係由仿SMITH及WESSO
    N 廠製造之金屬玩具手槍車通槍管及轉輪彈倉內阻鐵改造而成，機械性能良好，
    可供擊發子彈使用，經裝填適用子彈（玩具金屬彈殼加裝底火片二片、底火帽一
    個及重０‧八八克、直徑六MM鋼珠組合而成）實際試射，測得鋼珠發射速度為三
    五二公尺/秒，換算鋼珠動能為五四‧五焦耳，單位面積動能為一九四‧六焦耳/
    平方公分，足以穿透人體皮肉層，具有殺傷力等節，業經先後將該等槍彈送請內
    政部警政署刑事警察局鑑驗查證屬實，有該局八十九年三月十五日刑鑑字第三０
    六六七號鑑驗通知書一紙及八十九年八月三十日（八九）刑鑑字第一一九七二號
    函一份附卷可稽，堪認被告自白確與事實相符，本件事證已臻明確，被告犯行洵
    堪認定。
二、查扣案之改造金屬玩具手槍係具有殺傷力之槍砲，屬槍砲彈藥刀械管制條例第四
    條第一項第一款所稱之可發射子彈具有殺傷力之槍砲，依同條例第五條規定，非
    經中央主管機關許可不得持有，被告未經許可持有該等槍砲，核其所為，係犯槍
    砲彈藥刀械管制條例第十一條第四項之未經許可寄藏可發射子彈具有殺傷力之槍
    砲罪，至其未經許可持有可發射子彈具有殺傷力之槍砲之低度行為，應為寄藏之
    高度行為所吸收，不另論罪。被告於八十六年間，曾因違反麻醉藥品管理條例案
    件，經本院判處有期徒刑五月確定，甫於八十七年五月八日執行完畢，有臺灣高
    等法院檢察署刑案紀錄簡覆表一紙附卷可憑，其於五年內再犯本件有期徒刑以上
    之罪，為累犯，應依刑法第四十七條規定加重其刑。爰審酌被告無故寄藏具有殺
    傷力之槍砲，對社會治安構成潛在威脅，並參酌其素行狀況、犯罪之動機、目的
    、手段及犯罪後坦承犯行態度良好等一切情狀，量處如主文所示之刑，並就併科
    罰金之刑諭知易服勞役之折算標準，以示懲戒。末按槍砲彈藥刀械管制條例第十
    九條第一項之規定，不問對行為人有無預防矯治其社會危險性之必要，一律宣付
    強制工作三年，限制其中不具社會危險性之受處分人之身體、自由部分，其所採
    措施與所欲達成預防矯治之目的及所需程度，不合憲法第二十三條所定之比例原
    則，是犯上開條例第十九條所定之罪，不問對行為人有無預防矯治其社會危險性
    之必要，一律宣付強制工作三年之部分，應自八十七年十二月十八日起停止適用
    ，業經司法院大法官會議釋字第四七一號解釋在案，本件被告非法寄藏改造金屬
    玩具手槍一枝，雖足以威脅社會秩序，進而危害他人生命、身體、自由、財產，
    惟其寄藏槍砲數量尚非鉅多，亦未查獲涉及其他犯罪情事，復無槍砲前科紀錄（
    有臺灣高等法院檢察署刑案紀錄簡覆表一件可稽），難認其有何犯罪習慣或以犯
    罪為常業之情形，則依被告未經許可寄藏改造玩具手槍犯行之嚴重性、所表現之
    危險性及對未來行為之期待性等節綜合以觀，尚難認有預防矯治其社會危險性之
    必要，本院因認被告所受如主文所示之刑，已屬相當，並無再施以強制工作之必
    要，爰不另予諭知被告於刑之執行完畢或赦免後，令入勞動場所，強制工作三年
    ，併此敘明。
三、公訴意旨另以；被告於前揭時、地，受「楊小姐」請託，代為保管「楊小姐」所
    交付之底火帽七排、底火片二列、零件槍管四枝，並將之持至不知情之友人王
    慧上開住處內藏放，而予以寄藏，因認被告涉有槍砲彈藥刀械管制條例第十二條
    第四項之未經許可寄藏子彈罪嫌及同條例第十三條第四項之未經許可寄藏槍砲彈
    藥之主要組成零件罪嫌云云。惟查：上開底火帽七排，係玩具槍用之底火帽，底
    火片二列，係玩具槍用之底火片，均非屬槍砲彈藥刀械管制條例所定之彈藥或槍
    砲、彈藥主要組成零件，又零件槍管四枝，其中二枝係內徑八‧四MM、外徑約十
    三‧五MM、長約十CM之金屬管，另二枝係內徑六‧二MM、外徑約八‧０MM、長約
    九CM之金屬管，亦非屬槍砲彈藥刀械管制條例所定之槍砲、彈藥主要組成零件等
    節，業經送請內政部警政署刑事警察局鑑驗查證屬實，有該局八十九年三月十五
    日刑鑑字第三０六六七號鑑驗通知書一紙及八十九年六月十二日（八九）刑鑑字
    第七一七八五號函一份在卷可查，是被告所持有者既非槍砲彈藥刀械管制條例所
    定之彈藥及槍砲、彈藥主要組成零件，自難認其就此部分涉有未經許可寄藏子彈
    罪及未經許可寄藏槍砲彈藥之主要組成零件罪，惟公訴意旨認此部分與前揭起訴
    論罪部分具有一行為而觸犯數罪名之想像上競合裁判上一罪關係，爰不另為無罪
    之諭知，併此敘明。
四、併辦意旨（臺灣板橋地方法院檢察署八十九年度偵字第八０三二號）略以：被告
    於八十九年四月十四日下午四時五分許，為警在上開王慧住處內查獲，並扣得
    具有殺傷力掌心雷手槍一枝，因認被告涉有槍砲彈藥刀械管制條例第十一條第四
    項之未經許可持有可發射子彈具有殺傷力之槍砲罪嫌云云。惟按裁判上一罪之連
    續犯或牽連犯以言，必須各部分之事實間，足以構成牽連犯，想像競合犯或連續
    犯情形，始稱相當，若行為人先後行為無方法、結果之牽連關係，或非本於初發
    之概括犯意，而犯構成要件相同之罪之行為者，即無由成立牽連犯或連續犯，自
    無裁判上一罪關係可言，槍砲彈藥刀械管制條例上規定之「持有」與「寄藏」二
    種行為，固均為將物品置於自己實力支配之下，然前者乃指為自己管領之目的，
    將物品移入自己實力支配之下，後者則係以為他人管領之目的，將物品移入自己
    實力支配之下之意，二者之態樣、要件並不儘相同，從而先有「寄藏」之行為，
    其後復另有一「持有」之行為者，倘其間未有方法結果之牽連關係，即無從成立
    牽連犯，若係先後為「寄藏」、「持有」之犯行，其構成要件既不相同，亦不成
    立連續犯（最高法院八十二年度臺上字第一二九三號判決參照）；查本件被告所
    涉前揭起訴論罪之未經許可寄藏可發射子彈具有殺傷力之槍砲犯行部分，與併辦
    部分之未經許可持有可發射子彈具有殺傷力之槍砲犯行部分，二者構成要件既不
    相同，復無積極證據足資證明其間有方法結果之牽連關係或一行為觸犯數罪名之
    想像競合關係，即難認二者間具有何等裁判上一罪關係，其併辦部分自非原起訴
    效力所及，本院乃不得就該部分併為審判，應退由檢察官另行偵辦，附此說明。
五、扣案之可發射子彈具有殺傷力之仿ＳＭＩＴＨ及ＷＥＳＳＯＮ廠轉輪槍製造之金
    屬玩具手槍一枝（槍枝管制編號：0000000000號），係屬違禁物，爰
    依刑法第三十八條第一項第一款之規定宣告沒收。
據上論斷，應依刑事訴訟法第二百九十九條第一項前段，槍砲彈藥刀械管制條例第十
一條第四項，刑法第十一條前段、第四十七條、第四十二條第二項、第三十八條第一
項第一款，罰金罰鍰提高標準條例第二條，現行法規所定貨幣單位折算新臺幣條例第
二條，判決如主文。
本案經檢察官黃和村到庭執行職務
中      華      民      國      八十九      年     十     月     九     日
                                        臺灣板橋地方法院刑事第二庭
                                            法  官  王  屏  夏
右正本證明與原本無異。
如不服本判決，應於判決送達後十日內，向本院提出上訴狀。
                                            書記官  楊  璧  華
中      華      民      國      八十九      年     十     月    十一    日
附錄本案論罪科刑法條全文：
槍砲彈藥刀械管制條例第十一條第四項：
未經許可，製造、販賣或運輸第四條第一款所稱其他可發射金屬或子彈具有殺傷力之
各式槍砲者，處五年以上有期徒刑，併科新臺幣一千萬元以下罰金。
未經許可，轉讓、出租或出借前項所列槍砲者，處三年以上十年以下有期徒刑，併科
新臺幣七百萬元以下罰金。
意圖供自己或他人犯罪之用，而犯前二項之罪者，處無期徒刑或七年以上有期徒刑，
併科新臺幣一千萬元以下罰金。
未經許可，持有、寄藏或意圖販賣而陳而列第一項所列槍砲者，處一年以上七年以下
有期徒刑，併科新臺幣七百萬元以下罰金。
第一項至第三項之未遂犯罪之。


司法院資訊處製作；財團法人民間司法改革基金會備份。
